<!DOCTYPE html PUBLIC "-//W3C//DTD XHTML 1.0 Transitional//EN" "http://www.w3.org/TR/xhtml1/DTD/xhtml1-transitional.dtd">
<html xmlns="http://www.w3.org/1999/xhtml">
<head>
	<meta http-equiv="Content-Type" content="text/html; charset=iso-8859-1" />
	<title>Ymmärrä suomea</title>
	<style type="text/css" media="all">@import "css/styles.css";</style>
	<script type="text/javascript" src="swfobject.js"></script>
</head>
<body class="font-medium">
	<div id="main-wrapper">
		<div id="topbar"></div>
		<div id="main-menu">
			<table cellspacing="0" cellpadding="0" border="0" class="add-links"><tr>
				<td class="item"><img class="raquo" src="i/raquo.gif" alt="" height="7" width="4" /><a href="/ymmarra/index.php?moduli=sanakirja">Sanakirja</a></td>
				<td class="item"><img class="raquo" src="i/raquo.gif" alt="" height="7" width="4" /><a href="/ymmarra/index.php?moduli=verbit">Verbiluettelo</a></td>
				<td class="item"><img class="raquo" src="i/raquo.gif" alt="" height="7" width="4" /><a href="/ymmarra/index.php?moduli=kielioppi">Kielioppi</a></td>
			</tr></table>
			<table cellspacing="0" cellpadding="0" border="0"><tr>
				<td class="item"><img class="raquo" src="i/raquo.gif" alt="" height="7" width="4" /><a href="/ymmarra/index.php">Etusivu</a></td>
				<td class="item"><img class="raquo" src="i/raquo.gif" alt="" height="7" width="4" /><a href="/ymmarra/index.php?moduli=tekstit">Lukutekstit</a></td>
			</tr></table>
		</div>
		<div id="content">
			<table cellspacing="0" cellpadding="0" border="0" id="content-wrapper"><tr>
				<td>
					<div id="left-menu">
												<div class="header-verb"><span>Verbit</span></div>
						<div class="menu">
								<div class="init"><a href="/ymmarra/index.php?moduli=verbit&kirjain=a">A</a></div>
								<div class="init"><a href="/ymmarra/index.php?moduli=verbit&kirjain=e">E</a></div>
								<div class="init"><a href="/ymmarra/index.php?moduli=verbit&kirjain=h">H</a></div>
								<div class="init"><a href="/ymmarra/index.php?moduli=verbit&kirjain=i">I</a></div>
								<div class="init"><a href="/ymmarra/index.php?moduli=verbit&kirjain=j">J</a></div>
								<div class="init"><a href="/ymmarra/index.php?moduli=verbit&kirjain=k">K</a></div>
								<div class="init"><a href="/ymmarra/index.php?moduli=verbit&kirjain=l">L</a></div>
								<div class="init"><a href="/ymmarra/index.php?moduli=verbit&kirjain=m">M</a></div>
								<div class="init"><a href="/ymmarra/index.php?moduli=verbit&kirjain=n">N</a></div>
								<div class="init"><a href="/ymmarra/index.php?moduli=verbit&kirjain=o">O</a></div>
								<div class="init"><a href="/ymmarra/index.php?moduli=verbit&kirjain=p">P</a></div>
								<div class="init"><a href="/ymmarra/index.php?moduli=verbit&kirjain=r">R</a></div>
								<div class="init"><a href="/ymmarra/index.php?moduli=verbit&kirjain=s">S</a></div>
								<div class="init"><a href="/ymmarra/index.php?moduli=verbit&kirjain=t">T</a></div>
								<div class="init"><a href="/ymmarra/index.php?moduli=verbit&kirjain=u">U</a></div>
								<div class="init"><a href="/ymmarra/index.php?moduli=verbit&kirjain=v">V</a></div>
								<div class="init"><a href="/ymmarra/index.php?moduli=verbit&kirjain=y">Y</a></div>
								<div class="init"><a href="/ymmarra/index.php?moduli=verbit&kirjain=Ä">Ä</a></div>
						</div>					</div>
				</td>
				<td>
					<div id="main-content">
						<div id="path">
							<a href=".">Etusivu</a> &gt; <a href="/ymmarra/index.php?moduli=verbit&kirjain=J">J</a>						</div>
													<h1>JOHTUA</h1>
						<table cellspacing="0" cellpadding="0" border="0">
							<tr>
								<td colspan="2" style="padding-bottom:10px;"><strong>Aktiivin indikatiivi</strong></td>
							</tr>
							<tr>
								<td><pre>PREESENS                   
minä     johdun            
sinä     johdut            
hän      johtuu            
me       johdumme          
te       johdutte          
he       johtuvat          

PASSIIVI
         johdutaan         

IMPERFEKTI                 
         johduin           
         johduit           
         johtui            
         johduimme         
         johduitte         
         johtuivat         

PASSIIVI
         johduttiin        

PERFEKTI
olen     johtunut          
olet     johtunut          
on       johtunut          
olemme   johtuneet         
olette   johtuneet         
ovat     johtuneet         

PASSIIVI
on       johduttu          

PLUSKVAMPERFEKTI
olin     johtunut          
olit     johtunut          
oli      johtunut          
olimme   johtuneet         
olitte   johtuneet         
olivat   johtuneet         

PASSIIVI
oli      johduttu          
</pre></td>
								<td>&nbsp;&nbsp;&nbsp;</td>
								<td><pre>  KIELTOMUOTO
  en        johdu
  et        johdu
  ei        johdu
  emme      johdu
  ette      johdu
  eivät     johdu


  ei        johduta

   
  en        johtunut
  et        johtunut
  ei        johtunut
  emme      johtuneet
  ette      johtuneet
  eivät     johtuneet


  ei        johduttu


  en    ole johtunut
  et    ole johtunut
  ei    ole johtunut
  emme  ole johtuneet
  ette  ole johtuneet
  eivät ole johtuneet


  ei    ole johduttu


  en    ollut  johtunut
  et    ollut  johtunut
  ei    ollut  johtunut
  emme  olleet johtuneet
  ette  olleet johtuneet
  eivät olleet johtuneet


  ei    ollut  johduttu
</pre></td>
							</tr>
						</table>
						<table cellspacing="0" cellpadding="0" border="0">
							<tr>
								<td colspan="2" style="padding-bottom:10px;"><strong>Aktiivin konditionaali</strong></td>
							</tr>
							<tr>
								<td><pre>PREESENS
minä     johtuisin         
sinä     johtuisit         
hän      johtuisi          
me       johtuisimme       
te       johtuisitte       
he       johtuisivat       

PASSIIVI
         johduttaisiin     

PERFEKTI
olisin   johtunut          
olisit   johtunut          
olisi    johtunut          
olisimme johtuneet         
olisitte johtuneet         
olisivat johtuneet         

PASSIIVI
olisi    johduttu          
</pre></td>
								<td>&nbsp;&nbsp;&nbsp;</td>
								<td><pre> 
  en        johtuisi
  et        johtuisi
  ei        johtuisi
  emme      johtuisi
  ette      johtuisi
  eivät     johtuisi


  ei        johduttaisi   


  en    olisi  johtunut
  et    olisi  johtunut
  ei    olisi  johtunut
  emme  olisi  johtuneet
  ette  olisi  johtuneet
  eivät olisi  johtuneet


  ei    olisi  johduttu
</pre></td>
							</tr>
						</table>
						<table cellspacing="0" cellpadding="0" border="0">
							<tr>
								<td colspan="2" style="padding-bottom:10px;"><strong>Aktiivin potentiaali</strong></td>
							</tr>
							<tr>
								<td><pre>PREESENS
minä     johtunen          
sinä     johtunet          
hän      johtunee          
me       johtunemme        
te       johtunette        
he       johtunevat        

PASSIIVI
         johduttaneen      

PERFEKTI
lienen   johtunut          
lienet   johtunut          
lienee   johtunut          
lienemme johtuneet         
lienette johtuneet         
lienevät johtuneet         

PASSIIVI
lienee   johduttu          
</pre></td>
								<td>&nbsp;&nbsp;&nbsp;</td>
								<td><pre> 
  en        johtune
  et        johtune
  ei        johtune
  emme      johtune
  ette      johtune
  eivät     johtune


  ei        johduttane


  en    liene  johtunut
  et    liene  johtunut
  ei    liene  johtunut
  emme  liene  johtuneet
  ette  liene  johtuneet
  eivät liene  johtuneet


  ei   liene   johduttu
</pre></td>
							</tr>
						</table>
						<table cellspacing="0" cellpadding="0" border="0">
							<tr>
								<td colspan="2" style="padding-bottom:10px;"><strong>Aktiivin imperatiivi</strong></td>
							</tr>
							<tr>
								<td><pre>PREESENS

(sinä)   johdu             
(hän)    johtukoon         
(me)     johtukaamme       
(te)     johtukaa          
(he)     johtukoot         

PASSIIVI
         johduttakoon      

PERFEKTI

ole      johtunut          
olkoon   johtunut          
olkaamme johtuneet         
olkaa    johtuneet         
olkoot   johtuneet         

PASSIIVI
olkoon   johduttu          
</pre></td>
								<td>&nbsp;&nbsp;&nbsp;</td>
								<td><pre> 

  älä       johdu
  älköön    johtuko
  älkäämme  johtuko
  älkää     johtuko
  älkööt    johtuko


  älköön    johduttako 



  älä      ole  johtunut
  älköön   olko johtunut
  älkäämme olko johtuneet
  älkää    olko johtuneet
  älkööt   olko johtuneet


  älköön   olko johduttu
</pre></td>
							</tr>
						</table>
						<table cellspacing="0" cellpadding="0" border="0">
							<tr>
								<td colspan="2" style="padding-bottom:10px;"><strong>Verbin nominaalimuodot</strong></td>
							</tr>
							<tr>
								<td><pre>I INFINITIIVI              
Lyhyempi muoto:            
         johtua            

Pitempi muoto:             
         johtuakseni       
         johtuaksesi
         johtuakseen
         johtuaksemme
         johtuaksenne
         johtuakseen

III  INFINITIIVI           
inessiivi    johtumassa    
elatiivi     johtumasta    
illatiivi    johtumaan     
adessiivi    johtumalla 
abessiivi    johtumatta    
instruktiivi johtuman      
                           
Passiivi
instruktiivi johduttaman   
                           
                           
</pre></td>
								<td>&nbsp;&nbsp;&nbsp;</td>
								<td><pre>  II INFINITIIVI
  inessiivi     johtuessa
  instruktiivi  johtuen

  Passiivi
  inessiivi     johduttaessa 






  IV INFINITIIVI
  nominatiivi   johtuminen 
  partitiivi    johtumista 
   

  I PARTISIIPPI 
  aktiivi       johtuva 
  passiivi      johduttava 

  II PARTISIIPPI 
  aktiivi       johtunut 
  passiivi      johduttu
</pre></td>
							</tr>
						</table>

					</div>
				</td>
			</tr></table>		</div>
		<div id="footer"><a href="http://www.oph.fi/"><img src="i/oph_logo_ymmarrasuomea.gif" width="157" height="35" alt="OPH" /></a></div>
	</div>
</body>
</html>
